臺灣臺南地方法院刑事判決　　　　　　　　　　　　　　九十三年度訴字第四一號
　　公　訴　人　臺灣臺南地方法院檢察署檢察官
　　被　　　告　乙○○
　　選任辯護人　翁秋銘律師
右列被告因槍砲彈藥刀械管制條例案件，經檢察官提起公訴 (九十二年度偵字第一○
六二六號) ，被告就被訴事實為有罪之陳述，本院裁定以簡式審判程序審理，並判決
如左：
    主  文
乙○○未經許可，持有可發射金屬子彈具有殺傷力之手槍，處有期徒刑壹年肆月，併
科罰金新臺幣壹拾貳萬元，罰金如易服勞役，以新臺幣玖佰元即銀元佰元折算壹日
。扣案可發射金屬子彈具有殺傷力之手槍壹枝 (槍枝管制編號0000000000
號；含彈匣壹個)、子彈參壹顆均沒收。
    事  實
一、乙○○於民國九十一年九月間某日，在台南市○○路「大林國宅」附近巷內，以
    新台幣（下同）四千五百元之價格，向綽號「偉仔」之不詳姓名、年籍成年男子
    購得可發射金屬子彈具有殺傷力之手槍（槍枝管制編號0000000000號
     ，函彈匣一個）、具殺傷力之土造子彈及制式子彈各二顆，其即未經許可持有
    上開具有殺傷力之可發射金屬子彈之手槍及子彈。嗣於同年九月二十五日下午三
    時許，為警持台灣台南地方法院法官所簽發之搜索票，在其位於台南縣仁德鄉○
    ○村○○○街四十一號之住處內搜索查獲，並扣得前開可發射金屬子彈具有殺傷
    力之手槍一枝（含彈匣一個）、土造及制式子彈各二顆（其中土造子彈一顆，業
    經鑑定試射擊發）。
二、案經台南市警察局第一分局報告台灣台南地方法院檢察署檢察官偵查起訴。
    理  由
一、右揭犯罪事實，業據被告乙○○於偵審中供認不諱，核與證人即搜索時亦在場之
    周巧芬證述查扣槍彈情節相符，並有可發射金屬子彈，具殺傷力之手槍一枝、土
    造子彈及制式子彈各二顆扣案可參。再扣案槍、彈經送鑑定結果：送鑑改造手槍
    壹枝（槍枝管制編號0000000000號），認係由仿ＦＮ廠半自動手槍製
    造之金屬玩具手槍，換裝土造金屬槍管改造而成之改造手槍，機械性能良好，可
    擊發適用之子彈，認具殺傷力。送鑑子彈四顆，其中二顆認均係土造子彈，具直
    徑八點○ｍｍ之土造金屬彈頭，經採樣一顆試射，可擊發，認具殺傷力。二顆認
    均係口徑九ｍｍ之制式子彈，認均具殺傷力，有內政部警政署刑事警察局九十二
    年十二月五日刑鑑字第○九二○一八六一三一號槍彈鑑定書在卷可憑。被告自白
    與事實相符，應堪採信。綜此，被告未經許可，持有可發射金屬子彈，具殺傷力
    之手槍及具殺傷力之子彈四顆之犯行明確，堪以認定，應依法論科。
二、核被告乙○○所為，係犯槍砲彈藥刀械管制條例第十一條第四項未經許可持有可
    發射金屬子彈，具殺傷力手槍罪、及同法第十二條第四項，未經許可持有具殺傷
    力子彈罪。被告以一持有行為同時持有上開可發射金屬子彈之手槍及子彈，觸犯
    構成要件相異之罪名，為想像競合犯，應依刑法第五十五條規定，從一重之槍砲
    彈藥刀械管制條例第十一條第四項未經許可持有可發射金屬子彈，具殺傷力手槍
    罪論處。又被告於八十六年間，因違反麻醉藥品管理條例案件，經本院判處有期
    徒刑四月確定，於八十六年九月九日易科罰金執行完畢，有臺灣高等法院被告全
    國前案紀錄表附卷可稽。而被告犯罪時間為九十一年九月間某日，依刑事訴訟法
    第六十五條適用民法有關期間之計算，知其月而不知其日者，推定其為該月十五
    日。從而，被告本案犯罪時間推定為九十一年九月十五日，為前案有期徒刑執行
    完畢五年後再犯本案，自與刑法第四十七條以有期徒刑執行完畢五年內再犯有期
    徒刑以上之罪之累犯規定有間，應無累犯之適用，附此敘明。爰審酌被告犯罪動
    機、手段，非法持有具有殺傷力之槍彈，對社會治安及人身安全所可能致生之危
    害甚鉅、犯罪後坦承犯行之態度等一切情狀，量處如主文第一項所示之刑，並就
    併科罰金部分諭知易服勞役之折算標準。又辯護意旨雖以被告前受有期徒刑執行
    完畢已逾五年，請求並諭知緩刑之宣告云云，然被告未經許可所持有之可發射金
    屬子彈之手槍及子彈，經鑑定均具殺傷力，足認係處於隨時可供犯罪之用，對社
    會治安及人身安全影響程度重大，實不宜給予緩刑宣告之寬典，辯護意旨前開所
    辯，尚無可採。另扣案可發射金屬子彈之手槍一枝（槍枝管制編號000000
    0000號，內含彈匣一個）、土造子彈一顆及制式子彈二顆，均具殺傷力，皆
    屬違禁物，自均應併依刑法第三十八條第一項第一款之規定予以宣告沒收。另土
    造子彈一顆經鑑定試射擊發，已不具殺傷力，非屬違禁物，爰不另為沒收之諭知
    。
據上論斷，應依刑事訴訟法第二百七十三條之一第一項、第二百九十九條第一項前段
、槍砲彈藥刀械管制條例第十一條第四項、第十二條第四項、刑法第十一條前段、第
五十五條、第四十二條二項、第三十八條第一項第一款、罰金罰鍰提高標準條例第二
條，判決如主文。
本案經檢察官甲○○到庭執行職務
中      華      民      國    九十三    年      三      月      三十    日
                          臺灣臺南地方法院刑事第四庭
          審判長  法  官  蘇清水
                                              法  官  林欣玲
                                              法  官  卓穎毓
右正本證明與原本無異。
如不服本判決，應於判決送達後十日內向本院提出上訴狀( 應附繕本 )。
                                              書記官  秦建華
中      華      民      國    九十三    年      三      月    三十一    日
附錄本案論罪科刑法條：
槍砲彈藥刀械管制條例第十一條：
未經許可，製造、販賣或運輸第四條第一項第一款所稱其他可發射金屬或子彈具有殺
傷力之各式槍砲者，處五年以上有期徒刑，併科新臺幣一千萬元以下罰金。
未經許可，轉讓、出租或出借前項所列槍砲者，處三年以上十年以下有期徒刑，併科
新臺幣七百萬元以下罰金。
意圖供自己或他人犯罪之用，而犯前二項之罪者，處無期徒刑或七年以上有期徒刑，
併科新臺幣一千萬元以下罰金。
未經許可，持有、寄藏或意圖販賣而陳列第一項所列槍砲者，處一年以上七年以下有
期徒刑，併科新臺幣七百萬元以下罰金。
第一項至第三項之未遂犯罰之。
